【裁判字號】    89,簡上,224
【裁判日期】    890710
【裁判案由】    傷害
【裁判全文】
臺灣臺北地方法院刑事判決                        八十九年度簡上字第二二四號
    上  訴  人
    即  被  告  甲○○
右列上訴人即被告因家庭暴力傷害案件，不服本院新店簡易庭八十九年度店簡字第四
二０號中華民國八十九年七月十日所為第一審判決（聲請簡易判決處刑書案號：八十
九年度偵字第七八六二號），提起上訴，本院管轄之第二審合議庭判決如左：
    主  文
上訴駁回。
    事  實
一、甲○○與乙○○係夫妻，為家庭暴力防治法第三條第一款所規定之家庭成員，甲
    ○○前因對乙○○實施身體及精神上不法侵害之行為，經本院民事庭依乙○○之
    聲請，於民國八十八年十二月二十九日以八十八年度家護字第一四八號核發民事
    通常保護令，命令甲○○不得對乙○○實施身體或精神上不法侵害之行為，亦不
    得直接或間接對於乙○○為騷擾行為，詎其仍不知悔悟，於八十九年三月十九日
    上開保護令有效期間內，在臺北縣新店市○○路一０六巷二一六號四號住處翻動
    乙○○之物品，經乙○○制止後，竟心生不滿，基於傷害之犯意，徒手毆打並以
    木製盒子砸向乙○○，致乙○○受有右膝挫傷皮下瘀血二乘以二公分、左手姆指
    裂傷一乘以０．五公分之傷害，而違反上開通常保護令。
二、案經乙○○訴由臺北縣警察局新店分局報請臺灣臺北地方法院檢察署檢察官偵查
    聲請簡易判決處刑。
    理  由
一、訊據上訴人即被告甲○○矢口否認涉有公訴人所指之傷害及違反通常保護令犯行
    ，辯稱：當天伊係與告訴人乙○○吵架拉扯，告訴人因此輕微碰撞受傷，非伊傷
    害，苟伊有意傷害告訴人，告訴人當不僅只有右膝挫傷皮下瘀血二乘以二公分、
    左手姆指裂傷一乘以０．五公分之傷害，且告訴人提出之診斷證明書係小診所出
    具，無法證明傷害結果云云。惟查：右揭事實，業據告訴人於警訊及本院調查時
    到庭指訴不移；並有診斷證明書一份、告訴人受傷照片五幀、本院八十八年度家
    護字第一四八號民事通常保護令在卷可資佐證；又被告已於警訊及偵審中坦認確
    於八十九年三月十九日與告訴人在家中吵架拉扯，導致告訴人受傷，揆之告訴人
    所提出案發當日拍攝之受傷照片，其上衣遭扯破、眼鏡鏡片亦被擊裂，足見被告
    拉扯告訴人之力道十分強烈，其存有傷害告訴人之犯意，應堪認定，被告上開所
    辯要屬諉責圖卸之詞，不足採信。本案事證明確，被告犯行堪以認定，應依法論
    科。
二、按被告犯罪後，刑法第四十一條業於九十年一月四日修正，同年月十日公布施行
    ，該條第一項修正為：「犯最重本刑為五年以下有期徒刑以下之刑之罪，而受六
    個月以下有期徒刑或拘役之宣告，因身體、教育、職業、家庭之關係或其他正當
    事由，執行顯有困難者，得以一元以上三元以下折算一日，易科罰金」，是被告
    犯罪後法律已有變更，雖本案被告所犯罪名法定刑度為三年以下有期徒刑、拘役
    或罰金刑，依修正前刑法四十一條規定，原得易科罰金，惟該法條既修正如上，
    仍屬法律變更，依刑法第二條第一項前段之規定，應適用修正後之規定。又被告
    與告訴人係夫妻，依家庭暴力防治法第三條第一款之規定，為家庭成員；其對告
    訴人故意實施身體上不法侵害之行為，而成立刑法所規定之傷害罪，屬家庭暴力
    防治法第二條第二項所稱之家庭暴力罪。核被告所為，係犯刑法第二百七十七條
    第一項之傷害罪及家庭暴力防治法第五十條第一款之違反保護令罪。原審依刑事
    訴訟法第四百四十九條第一項前段、家庭暴力防治法第五十條第一款、刑法第二
    百七十七條第一項、第五十五條、第四十一條、罰金罰鍰提高標準條例第一條前
    段、第二條，量處被告有期徒刑月，並諭知易科罰金之折算標準，除刑法第四
    十一條法律變更部分，未及比較適用並引用刑法第二條第一項前段，應予補充，
    及援用聲請簡易判決處刑書誤載告訴人受有「左膝挫傷」部分，應更正為「右膝
    挫傷」外，認事用法均無不合，量刑亦屬妥適，上訴人上訴意旨指摘原判決違誤
    ，為無理由，應予駁回。
據上論斷，應依刑事訴訟法第四百五十五條之一第一項、第三項、第三百六十八條，
判決如主文。
本案經檢察官陳佳秀到庭執行職務
中      華      民      國     九十     年      一      月    三十一    日
                                    臺灣臺北地方法院刑事第四庭
                                        審判長法  官  段景榕
                                              法  官  黃紹紘
                                              法  官  吳靜怡
右正本證明與原本無異。
本判決不得上訴。
                                              書記官  李春松
中      華      民      國      九十    年      二      月       一     日
附錄本案論罪科刑法條全文：
中華民國刑法第二百七十七條第一項（普通傷害罪）
傷害人之身體或健康者，處三年以下有期徒刑、拘役或一千元以下罰金。
家庭暴力防治法第五十條（違反保護令罪）
違反法院依第十三條、第十五條所為之下列裁定者，為本法所稱之違反保護令罪，處
三年以下有期徒刑、拘役或科或併科新台幣十萬元以下罰金︰
一、禁止實施家庭暴力行為。
二、禁止直接或間接騷擾、接觸、通話或其他連絡行為。
三、命遷出住居所。
四、遠離住居所、工作場所、學校或其他特定場所。
五、命完成加害人處遇計畫：戒癮治療、精神治療、心理輔導或其他治療、輔導。


司法院資訊處製作；財團法人民間司法改革基金會備份。
